【裁判字號】    97,上易,1756
【裁判日期】    971002
【裁判案由】    贓物
【裁判全文】
臺灣高等法院刑事判決                97年度上易字第1756號
上  訴  人
即  被  告  甲○○
上列上訴人因贓物案件，不服臺灣板橋地方法院97年度易字第81
號，中華民國97年5月26日第一審判決（起訴案號：臺灣板橋地
方法院檢察署96年度偵字第22154號），提起上訴，本院判決如
下：
    主  文
上訴駁回。
    事  實
一、緣吳文雄於民國（下同）96年9月19日晚間至翌日（20日）
    清晨6時間某時，見乙○○所有車牌號碼4682- PC號自小貨
    車停放於臺北縣中和市○○街43巷1號前，竟意圖為自己不
    法之所有，以不詳方法開啟上開自小貨車車門鎖並發動駛離
    ，而竊取該自小貨車及車內JENSEN廠牌汽車音響1台得手（
    吳文雄竊盜部分業經原審法院判處罪刑確定）。嗣於96年9
    月20日清晨6時許，吳文雄駕駛上開自小貨車前往臺北縣中
    和市○○街14巷24號2樓甲○○住處樓下，由甲○○將一黑
    色手提袋交付予吳文雄後，吳文雄復於96年9月20日上午8、
    9 時許，攜帶前開竊得之汽車音響前往甲○○上開住處，甲
    ○○明知該汽車音響係吳文雄竊得之贓物，竟仍於同日（20
    日）某時，基於收受贓物之犯意，在上開住處收受該汽車音
    響，並將之擺放於其房間內。乙○○於96年9月20日上午7時
    50 分許發覺前開自小貨車遭竊後，報警處理，經警調閱附
    近監視器畫面查看，發覺甲○○於96年9月20日清晨6時許，
    手持一黑色手提袋交付予駕駛前開失竊貨車之人，而循線於
    同日下午4時10分許，在甲○○上開住處查獲吳文雄及甲○
    ○，並自甲○○房間內扣得上開汽車音響及於甲○○住處附
    近尋獲前開失竊貨車（汽車音響及貨車均業由乙○○立據領
    回），始查悉上情。
二、案經乙○○訴由臺北縣政府警察局中和分局報請臺灣板橋地
    方法院檢察署檢察官偵查起訴。
    理  由
一、本件認定事實所引用之卷內文書證據及物證之證據能力部分
    ，並無證據證明係公務員違背法定程序所取得，被告、檢察
    官於原審及本院亦均未主張排除前開物證之證據能力，且迄
    於原審及本院言詞辯論終結前均未表示異議，本院經審酌前
    開物證並非公務員違背法定程序所取得，亦無刑事訴訟法第
    159條之4顯有不可信之情況，故上揭物證均有證據能力，核
    先敘明。
二、訊據上訴人即被告甲○○否認有何收受贓物之犯行，辯稱：
    伊並未注意前開汽車音響是何時放置在上開住處房間內，當
    天還有3、4個朋友來，大家進進出出，伊未注意有人在伊房
    間裡放東西，伊並無收受贓物之情事，並聲請傳訊證人連秀
    坤及對同案被告吳文雄測謊以證明伊之清白云云。經查：
  (一)同案被告吳文雄於96年9月19日晚間至翌日（20日）清晨6時
    間某時，竊取乙○○所有，停放於臺北縣中和市○○街43巷
    1號前之車牌號碼4682-PC號自小貨車及車內JENSEN廠牌汽車
    音響1台等情，業經原審法院審認明確，並判決同案被告吳
    文雄犯竊盜罪，累犯，處有期徒刑7月確定在案，是以上開
    JENSEN廠牌汽車音響1台係同案被告吳文雄偷竊所得之贓物
    乙節，堪以認定。
  (二)被害人乙○○失竊之JENSEN廠牌汽車音響，係由警方於96年
    9月20日下午4時20分許，在甲○○於臺北縣中和市○○街14
    巷24號2樓住處之房間內查獲之事實，業經被告甲○○於警
    詢時自承無訛（見偵查卷第26至27頁），核與證人即案發當
    日執行搜索之員警王鼎慶於原審法院審理時之證述相符（見
    原審卷第59頁），並有臺北縣政府警察局中和分局扣押物品
    目錄表1紙附卷可稽（見偵查卷第32至36頁），此部分事實
    堪以認定。
  (三)被告甲○○雖辯稱伊不知道上開音響何時置放於房間內，伊
    未注意有人在伊房間內放置物品云云。惟觀之卷附前開汽車
    音響之照片（見偵查卷第51頁），該汽車音響具有相當之體
    積，且該音響置放於被告甲○○房間內之情形，亦據證人王
    鼎慶於原審法院審理時結證稱：伊當時在臺北縣中和市○○
    街14巷24號2樓房間內搜到汽車音響，當時房間內之光線正
    常，汽車音響放置在地上，沒有插電，且未以袋子裝盛，一
    進去房間即可看到等語甚明（見原審卷第59頁至第61頁），
    並有證人王鼎慶當庭繪製之房間草圖1紙附卷可參（見原審
    卷第77頁），是該汽車音響既置放於被告甲○○房間內之地
    面上，一眼即可目賭，被告甲○○辯稱其未注意，也不知為
    何該音響會置放在其房間內等語，顯不可採。
  (四)又臺北縣中和市○○街14巷24號2樓平日係由被告甲○○居
    住，同案被告吳文雄於案發當日8、9點時前往該址及為警查
    獲時，被告甲○○及同案被告吳文雄均同在該址乙節，除據
    被告甲○○於警詢中供承不諱，復經證人王鼎慶於原審法院
    審理時證述屬實（見偵查卷第28至29頁，原審卷第62頁），
    衡情若非被告甲○○同意收受該音響，同案被告吳文雄當無
    自行將該音響置放於被告甲○○房間內之理，且按理被告甲
    ○○亦不可能自案發當日上午8、9時許即同案被告吳文雄前
    往該址時起至同日下午4時許為警查獲時止，均未察覺其房
    間多出一來路不明之汽車音響，且未向同案被告吳文雄探究
    原委，足見被告甲○○確有自同案被告吳文雄處收受該汽車
    音響，要甚明確。另由前述汽車音響照片觀之，該音響並非
    新品，且音響後方尚有殘留之電線外露，被告甲○○於警詢
    中復自承與同案被告吳文雄並非熟稔（見偵查卷第28頁），
    其並未詳究該音響之來源，逕自同案被告吳文雄處收受該音
    響，其對於該音響可能係同案被告吳文雄自他處拆拔竊取而
    來之贓物，自應有所認識，被告甲○○有收受贓物之故意，
    亦可認定。
  (五)被告甲○○之選任辯護人於原審法院審理時雖請求就該汽車
    音響採證是否有被告甲○○及同案被告吳文雄之指紋云云。
    惟本案經警查獲迄原審法院審理時已逾半年，且該音響由被
    害人乙○○立據領回後，已裝回車上，並經多人碰觸，有原
    審法院辦理刑事案件電話記錄查詢表1紙可參（見原審卷第
    80 頁），是該汽車音響上原縱有遺存渠等之指紋，惟該汽
    車音響長期暴露於空氣中，復經多人碰觸，指紋之跡證當亦
    早已滅失，況被告甲○○自同案被告吳文雄處收受贓物，並
    非定須碰觸該音響，倘由同案被告吳文雄將該音響拿至被告
    甲○○房間內置放，被告甲○○基於收受贓物之犯意而加以
    收受，亦屬可能，是辯護意旨此部分所請，自無調查之必要
    。另被告甲○○於上訴理由狀及本院調查時，聲請傳訊證人
    連秀坤及對同案被告吳文雄測謊云云，惟證人連秀坤、吳文
    雄業於原審法院以證人身分傳訊到庭具結作證，並經被告甲
    ○○及其選任辯護人行交互詰問程序，其等證述已然明確（
    見原審卷第63至65、68至70頁），被告甲○○於本院再次聲
    請傳喚證人連秀坤及對同案被告吳文雄測謊，均未敘明聲請
    之必要及待證之事實為何，且被告甲○○收受贓物之犯行事
    證明確，業如前述，此部分聲請顯無理由，亦無調查之必要
    。綜上所述，本件被告犯行洵堪認定，應依法論科。
三、核被告甲○○所為，係犯刑法第349條第1項之收受贓物罪。
    原審以被告甲○○罪證明確，引用刑法第349條第1項、第41
    條第1項前段，刑法施行法第1條之1之規定，並審酌被告之
    素行、犯罪之動機、目的、手段、所生危害、犯後飾詞圖卸
    ，不知悔改等一切情狀，量處被告甲○○有期徒刑3月，並
    諭知易科罰金之折算標準以新臺幣1千元折算1日，認事用法
    ，核無不合。被告上訴猶執上揭辯詞否認犯行，指摘原判決
    不當，為無理由，應予駁回。
四、被告甲○○經合法傳喚，無正當理由不到庭，爰不待其陳述
    ，逕行判決。
據上論斷，應依刑事訴訟法第368條、第371條，判決如主文。
本案經檢察官覃正祥到庭執行職務。
中    華    民    國    97    年    10    月    2     日
                  刑事第二庭  審判長法  官 洪光燦
                                    法  官 宋明蒼
                                    法  官 李麗玲
以上正本證明與原本無異。
不得上訴。
                                    書記官 吳素雲
中    華    民    國    97    年    10    月    2     日
附錄本案論罪科刑法條全文：
中華民國刑法第349條（普通贓物罪）
收受贓物者，處3年以下有期徒刑、拘役或5百元以下罰金。
搬運、寄藏、故買贓物或為牙保者，處5年以下有期徒刑、拘役
或科或併科1千元以下罰金。
因贓物變得之財物，以贓物論。


司法院資訊處製作；財團法人民間司法改革基金會備份。
